【裁判字號】    94,訴,892
【裁判日期】    950123
【裁判案由】    毒品危害防制條例
【裁判全文】
臺灣基隆地方法院刑事判決               94年度訴字第892號
公  訴  人  臺灣基隆地方法院檢察署檢察官
被      告  乙○○
                    （另案於臺灣基隆監獄執行中）
上列被告因毒品危害防制條例案件，經檢察官提起公訴（94年度
毒偵字第2435、2583號）及移送併案審理（臺灣基隆地方法院檢
察署94年度毒偵字第3136號、95年度毒偵字第53號、臺灣苗栗地
方法院檢察署94年度偵字第4801號），被告就被訴事實為有罪之
陳述，經本院合議庭裁定由受命法官獨任以簡式審判程序進行審
理，並判決如下：
    主  文
乙○○連續施用第一級毒品，累犯，處有期徒刑捌月，扣案之第
一級毒品海洛因淨重零點零公克（不含包裝袋）沒收銷燬之，
包裝上開第一級毒品海洛因之包裝袋壹個沒收；又連續施用第二
級毒品，累犯，處有期徒刑陸月。應執行有期徒刑壹年，扣案之
第一級毒品海洛因淨重零點零公克（不含包裝袋）沒收銷燬之
，包裝上開第一級毒品海洛因之包裝袋壹個沒收。
    理  由
一、乙○○前因竊盜案件，經臺灣高等法院於90年6月1日以89年
    度上易字第4635號判決判處有期徒刑2年2月確定。復因施用
    第二級毒品案件，先後2次經裁定送觀察、勒戒後，均認無
    繼續施用毒品之傾向，由臺灣基隆地方法院檢察署檢察官分
    別以87年度偵字第3386號及88年度偵字第1147號為不起訴處
    分確定。又因施用第二級毒品案件，經送強制戒治（於90年
    11月30日交付保護管束期滿執行完畢），由臺灣基隆地方法
    院檢察署檢察官以89年度毒偵字第2010號聲請簡易判決處刑
    ，經本院於90年3月9日以89年度簡上字第148號判決判處有
    期徒刑6月確定，與上開經臺灣高等法院判決確定之竊盜案
    件，經臺灣高等法院法院定應執行刑為有期徒刑2年5月，於
    92年8月4日假釋，於92年11月1日假釋期滿，未經撤銷，其
    未執行之刑以已執行論而執行完畢。再因施用第二級毒品安
    非他命案件，由臺灣基隆地方法院檢察署檢察官以94年度毒
    偵字第131號提起公訴，經本院於94年7月25日以94年度易字
    第28號判處有期徒刑7月，並於94年8月26日確定（尚未執行
    ）。詎其仍未戒除毒癮，復基於施用第一級毒品海洛因之概
    括犯意，自94年8月13日某時起至94年11月21日某時止（起
    訴書誤載於94年8月14日下午6時55分為警採尿前回溯24小時
    內某時，業據蒞庭檢察官當庭更正、追加），在臺北縣泰山
    鄉○○路○段429號公司及基隆市○○○路175巷7之3號住處
    內（起訴書誤載在不詳地點），約1個月施用1次之頻率，連
    續施用第一級毒品海洛因多次。復另行基於施用第二級毒品
    安非他命之概括犯意，自94年8月13日某時起至94年11月19
    日某時止（起訴書誤載自94年7月15日之某時起至同年8月15
    日下午3時40分為警採尿前回溯96小時內之某時止，業據蒞
    庭檢察官當庭更正、追加），在上開地點，約1、2天施用1
    次之頻率，連續施用第二級毒品安非他命多次。嗣分別為警
    於：
    (一)94年8月14日晚上6時30分許，在基隆市○○路24號前，因
      其行跡可疑而盤查，經其同意由警採尿送驗結果，呈施用
      第一級毒品海洛因代謝後之嗎啡陽性反應及第二級毒品安
      非他命類陽性反應。
    (二)94年8月15日下午1時許，在國道中山高速公路南下111公
      里處，因其所駕駛之車牌號碼0231─KH號自用小貨車搭載
      乘客劉珮琪而超速違規駕駛，為執行勤務之員警攔檢盤查
      ，並查扣其自動交出身上所有之第一級毒品海洛因淨重0.
      03公克，及其所有供施用第一級毒品海洛因用包裝上開第
      一級毒品海洛因之包裝袋1個，經警得其同意採尿送驗結
      果，呈第二級毒品安非他命類之陽性反應。
    (三)94年9月30日上午8時3許，在基隆市○○街332巷13之1號
      前，因為毒品人口脫驗且行方不明遭警查獲，經其同意由
      警採尿送驗結果，呈施用第一級毒品海洛因代謝後之嗎啡
      陽性反應及第二級毒品安非他命類陽性反應。
    (四)94年11月22日晚上10時40分許，在基隆市○○街165號前
      ，因其行跡可疑而盤查，經其同意由警採尿送驗結果，呈
      施用第一級毒品海洛因代謝後之嗎啡陽性反應及第二級毒
      品安非他命類陽性反應，並扣得其所有非供施用毒品用之
      分裝袋87只。
二、程序事項：
    查本件被告乙○○所犯者非為死刑、無期徒刑、最輕本刑為
    3年以上有期徒刑之罪或高等法院管轄第1審案件，其於準備
    程序進行中，先就被訴事實為有罪之陳述，經告知其簡式審
    判程序之旨，並聽取公訴人、被告之意見後，本院業已依刑
    事訴訟法第273條之1第1項之規定，裁定由受命法官獨任以
    簡式審判程序進行本案之審理。
三、認定犯罪事實之證據：
  (一)被告於本院審理中之自白，證明全部犯罪事實。
  (二)扣案之第1級毒品海洛因淨重0.03公克、包裝上開第1級毒品
    海洛因之包裝袋1個。
  (三)臺灣尖端先進生技醫藥股份有限公司2005/08/19、2005/12/
    02濫用藥物檢驗報告、臺灣檢驗科技股份有限公司CH/2005/
    A0153號濫用藥物尿液檢驗報告、詮昕科技股份有限公司編
    號00000000號濫用藥物尿液檢驗報告、法務部調查局94年10
    月20日調科壹字第990001332號鑑定通知書、不起訴處分書
    、起訴書、判決書、刑案資料查註紀錄表、臺灣高等法院被
    告前案紀錄表。
四、論罪科刑：
    核被告所為，係犯毒品危害防制條例第10條第1項、第2項之
    施用第一級毒品罪、施用第二級毒品罪。被告持有第一級毒
    品海洛因、第二級毒品安非他命係供施用，其持有第一級毒
    品海洛因、第二級毒品安非他命之低度行為，應為施用第一
    級毒品、施用第二級毒品之高度行為所吸收，均不另論罪。
    被告先後多次施用第一級毒品海洛因、多次施用第二級安非
    他命之犯行，均時間緊接，所犯構成要件相同，顯係基於概
    括犯意為之，均為連續犯，應依刑法第56條各論以1施用第
    一級毒品罪、1施用第二級毒品罪，並均加重其刑。被告所
    犯上開2罪，犯意各別，行為互殊，應予分論併罰。再查被
    告有犯罪事實欄所載有期徒刑執行完畢之情形，有卷附臺灣
    基隆地方法院檢察署刑案資料查註紀錄表、臺灣高等法院被
    告前案紀錄表可按，其受有期徒刑執行完畢後，5年以內再
    犯本件有期徒刑以上之罪，為累犯，應依刑法第47條規定遞
    加重其刑。起訴書僅就被告於94年8月14日下午6時55分為警
    採尿前回溯24小時內某時施用第1級毒品海洛因，及自94年8
    月15日下午3時40分為警採尿前回溯96小時內之某時止施用
    第2級毒品安非他命之犯行提起公訴，並未就被告其餘施用
    第1級毒品、施用第2級毒品之犯行予以起訴，惟未起訴部分
    與起訴部分有連續犯裁判上一罪之關係，為起訴效力所及，
    且經蒞庭檢察官當庭更正、追加起訴，本院得併予審理，在
    此說明。爰審酌被告曾接受過觀察勒戒、強制戒治、科刑後
    仍犯施用毒品罪、其施用毒品期間、次數及被告於本院審判
    時坦承犯行等一切情狀，量處如主文所示之刑，並定其應執
    行刑，以示儆懲。扣案之第一級毒品海洛因淨重0.03公克（
    不含包裝袋），為查獲之毒品，應依毒品危害防制條例第18
    條第1項前段之規定，宣告沒收銷燬之，包裝上開第一級毒
    品海洛因之包裝袋1個，為被告所有供施用第一級毒品海洛
    因用，業據被告於本院審判時供明在卷，依刑法第38條第1
    項第2款之規定，併予宣告沒收。至扣案被告所有之分裝袋
    87只，並非供其施用毒品用，已據被告於本院審判時陳述在
    案，不予宣告沒收，併此敘明。
五、適用之法律依據：
    刑事訴訟法第299條第1項前段、第273條之1第1項、第284條
    之1、第310條之2、第454條第1項，毒品危害防制條例第10
    條第1項、第2項、第23條第2項、第18條第1項前段，刑法第
    11條、第56條、第47條、第38條第1項第2款、第51條第5款
    ，判決如主文。
本案經檢察官甲○○到庭執行職務。
中    華    民    國    95    年    1     月    23    日
                  刑事第四庭法  官  鄭景文
以上正本證明與原本無異。
對於本件判決如有不服，應於收受送達後10日內，向本院提出上
訴書狀，上訴於臺灣高等法院，並按他造當事人之人數附具繕本
。
中    華    民    國    95    年    1     月    23    日
                            書記官  陸清敏
附錄論罪科刑依據之法條：
毒品危害防制條例第10條第1項、第2項：
    施用第一級毒品者，處6月以上5年以下有期徒刑。
    施用第二級毒品者，處3年以下有期徒刑。


司法院資訊處製作；財團法人民間司法改革基金會備份。
